【裁判字號】    88,訴,2509
【裁判日期】    890131
【裁判案由】    毒品危害防制條例
【裁判全文】
臺灣高雄地方法院刑事判決                        八十八年度訴字第二五九號
    公  訴  人  臺灣高雄地方法院檢察署檢察官
    被      告  甲○○
右列被告因違反毒品危害防制條例案件，經檢察官提起公訴（八十八年度毒偵字第二
三五五號、第二五六０號），本院判決如左：
    主  文
甲○○連續施用第一級毒品，處有期徒刑拾月。第一級毒品海洛因貳小包（驗後淨重
零點陸零公克）沒收銷燬之；又連續施用第二級毒品，處有期徒刑肆月。吸管壹支沒
收。應執行有期徒刑壹年。第一級毒品海洛因貳小包（驗後淨重零點陸零公克）沒收
銷燬之；吸管壹支沒收。
    事  實
一、甲○○曾因施用第二級毒品案件，經台灣高雄地方法院檢察署（下稱高雄地檢署
    ）檢察官聲請本院以八十八年度毒聲字第七七六七號，裁定將甲○○送觀察、勒
    戒後，因無繼續施用毒品之傾向，而於八十八年十月三十日，以八十八年度偵字
    第一九六０號處分不起訴確定。詎甲○○仍不知警愓，復基於施用第一級毒品海
    洛因之概括犯意，自八十八年十一月三日某時許起至同年月九日某時許止，連續
    在高雄縣鳳山市○○里○○街二六之四號住處樓下前ＶＣ─０七七八號自用小客
    車內等地，以將海洛因摻入香菸方式，施用第一級毒品海洛因多次。又另行基於
    施用第二級毒品甲基安非他命之概括犯意，連續於同上揭期間及處所，以將安非
    他命置於鍚箔紙上，下以火燒烤，而吸其煙霧方式，施用第二級毒品安非他命多
    次。嗣於八十八年十一月三日上午十時許，在上開住處，為警查獲，並自其身上
    查扣所有第一級毒品海洛因二小包（驗後淨重０．六０公克）及供施用安非他命
    之吸管一只；復於八十八年十一月十日下午六時三十分許，在高雄市前鎮區○○
    ○路二五四號三樓之二四室，為警查獲（當場扣案之海洛因一包、安非他命四包
    及夾鏈袋四個，係從為警查獲之張效銘身上扣得；燈炮二只及吸食器一組係在該
    處查獲，甲○○均否認為其所有，不予宣告沒收，詳後述）。嗣經檢察官於八十
    八年十一月十一日，聲請本院於同日，以八十八年度毒聲字第八四四一號裁定，
    送觀察、勒戒後，復因有繼續施用毒品傾向，由檢察官於八十八年十二月十五日
    ，聲請本院於同日，以八十八年度毒聲字第九三三一號裁定甲○○應入戒治處所
    施以戒治。
二、案經高雄縣警察局及高雄市政府警察局新興分局移請臺灣高雄地方法院檢察署檢
    察官偵查起訴。
    理  由
一、訊據被告甲○○對於右揭時、地，非法施用毒品海洛因一次及安非他命多次，而
    為警查獲，並扣得海洛因二小包及吸管一支等事實，迭於警、偵訊及本院審理中
    供承不諱。惟否認連續多次施用海洛因云云。經查，被告如何於右揭時、地，連
    續多次施用海洛因之事實，迭據其於警、偵訊供承不諱，是被告於審理中改口辯
    稱：僅施用一次海洛因云云，自非可採。次查，被告於警訊時為警採取之尿液，
    經送請高雄縣衛生局檢驗結果，其採取之尿液驗出海洛因及甲基安非他命陽性反
    應，此有該局八十八年十一月五日八八煙檢字第二六四二號煙毒尿液檢驗成績書
    一份附卷可憑。又扣案被告所有白色粉末二小包（驗後淨重０．六０公克），經
    送請法務部調查局檢驗結果，驗出嗎啡陽性反應，有該局八十八年十一月三十日
    00000000號鑑定通知書一份在卷可按。綜上，被告施用毒品海洛因及安
    非他命事證明確，堪予認定。
二、又被告因施用第二級毒品案件，經高雄地檢署檢察官聲請本院以八十八年度毒聲
    字第七七六七號，裁定將被告送觀察、勒戒後，因無繼續施用毒品之傾向，而於
    八十八年十月三十日，以八十八年度偵字第一九六０號處分不起訴確定乙節，業
    據被告供明在卷，並有不起訴處分書一份在卷可憑，堪予認定。再被告因本件施
    用毒品案件，經檢察官於八十八年十一月十一日，聲請本院於同日，以八十八年
    度毒聲字第八四四一號裁定，送觀察、勒戒後，復因有繼續施用毒品傾向，由檢
    察官於八十八年十二月十五日，聲請本院於同日，以八十八年度毒聲字第九三三
    一號裁定甲○○應入戒治處所施以戒治等情，亦有觀察、勒戒聲請書及裁定、具
    有繼續施用毒品傾向函、戒治聲請書及裁定（均影本）各一件在卷可稽。是被告
    施用毒品，於觀察、勒戒無繼續施用傾向，經不起訴處分後，五年內再犯毒品危
    害防制條例第十條之罪，復據觀察勒戒後，認有繼續施用傾向事證明確，犯行均
    堪認定。
三、核被告所為，係犯毒品危害防制條例第十條第第一項施用第一級毒品罪及第二項
    施用第二級毒品罪。被告非法施用第一、二級毒品海洛因及甲基安非他命前後，
    非法持有海洛因及甲基安非他命行為，本應以持有論罪科刑，惟其持有後，進而
    施用，其持有之低度行為應被施用之高度行為所吸收，均不另論其非法持有第一
    、二級毒品罪。又被告多次施用第一級毒品海洛因及第二級毒品安非他命犯行，
    均時間緊接，手法相似，所犯係同一構成要件之罪，顯各係基於概括犯意為之，
    應依連續犯規定，分別以一罪論，並加重其刑。再被告所犯上開二罪，罪質互殊
    ，行為互異，犯意各別，應予分論併罰。爰審酌被告曾因施用毒品案件，經檢察
    官為不起訴處分後，仍不知警愓，再行施用海洛因及安非他命，顯見被告意志不
    堅，易為毒品所惑，行為非惟悖離社會規範，亦有礙善良風俗，惡性不小，惟念
    犯後於審理中坦承部分犯行，態度尚佳，所為係自我戕害行為，未損及他人權益
    ，暨施用海洛因及安非命期間甚短，情節尚非重大，並前無科刑之犯罪前科紀錄
    ，有台灣高雄地方法院檢察署刑案資料查註紀錄表及台灣高等法院被告全國前案
    紀錄表附卷可稽，素行尚佳等一切情狀，分別量處如主文所示之刑，並定其應執
    行刑。扣案被告所有海洛因二小包（驗後淨重０．六０公克），應依毒品危害防
    制條例第十八條第一項前段規定，宣告沒收銷燬之；又吸管一支係被告所有，並
    供施用安非他命犯罪用，依刑法第三十八條第一項第二款宣告沒收。至送驗鑑耗
    之毒品海洛因，既已滅失，爰不予宣告沒收。
四、末者，公訴人起訴意旨略以：八十八年十一月十日下午六時三十分許，在高雄市
    前鎮區○○○路二五四號三樓之二四室，為警當場扣案之海洛因一包、安非他命
    四包、夾鏈袋四個、燈炮二只及吸食器一組，係被告所有，並供其犯罪所用云云
    。惟被告於警、偵訊及審理中始終否認上開扣案物品為其所有，亦未曾使用上開
    物品供己施用，則上開扣案物品，是否屬被告所有，已非無疑！此外，參酌扣案
    之海洛因一包、安非他命四包及夾鏈袋四個等物，圴係警察自同時查獲之張效銘
    身上扣得；暨該燈炮二只及吸食器一組係在該處室內，同時為警查獲等情相互以
    觀，顯見上開海洛因等物，於為警查獲時，均非自被告身上查獲甚明。是本件既
    無積極證據資為證明該海洛因等物，係被告所有而施用之物，爰不予宣告沒收。
據上論斷，應依刑事訴訟法第二百九十九條第一項前段，毒品危害防制條例第十條第
一項、第二項、第十八條第一項前段，刑法第十一條、第五十六條、第五十一條第五
款、第三十八條第一項第二款，判決如主文。
本案經檢察官王啟明到庭執行職務。
中      華      民      國    八十九    年      一      月    三十一    日
                                  臺灣高雄地方法院刑事庭
                                      法  官    李  昭  彥
右正本證明與原本無異。
如不服本判決，應於判決送達後十日內，向本院提出上訴狀。
                                      書記官    李  良  倩
中      華      民      國    八十九    年      一      月    三十一    日
附錄本判決論罪之法條：
毒品危害防制條例第十條：
施用第一級毒品者，處六月以上五年以下有期徒刑。
施用第二級毒品者，處三年以下有期徒刑。


司法院資訊處製作；財團法人民間司法改革基金會備份。
